臺灣基隆地方法院民事裁定　　　　　　100年度家聲字第170號
聲　請　人　黃麗玲
關　係　人　鄭寶貴
　　　　　　鄭清華
上列聲請人聲請選任未成年子女特別代理人事件，本院裁定如下
：
    主  文
選任鄭寶貴（女，民國○○年○月○○日生，身分證統一編號：Ｚ0000
00000號）、鄭清華（男，民國○○年○月○日生，身分證統一編號
：Ｚ000000000號）分別為未成年人鄭鼎騰（男，民國○○年○月○○
日生，身分證統一編號：Ｚ000000000號）、鄭卓高（男，民國○○
年○月○○日生，身分證統一編號：Ｚ000000000號）於辦理被繼承
人鄭清標之遺產繼承及分割事宜之特別代理人。
聲請程序費用新臺幣壹仟元由聲請人負擔。
    理  由
一、聲請意旨略以：聲請人為未成年人鄭鼎騰、鄭卓高之母，因
    聲請人之配偶即未成年人鄭鼎騰、鄭卓高之父鄭清標於民國
    100 年8月9日死亡，其遺產依法應辦理繼承登記，而聲請人
    就辦理遺產繼承分割事宜與未成年人利益相反，依法不得代
    理，爰依民法第1086條第2 項規定，聲請分別選任鄭寶貴、
    鄭清華為未成年人鄭鼎騰、鄭卓高之特別代理人等語。
二、按父母之行為與未成年子女之利益相反，依法不得代理時，
    法院得依父母、未成年子女、主管機關、社會福利機構或其
    他利害關係人之聲請或依職權，為子女選任特別代理人，民
    法第1086條第2項定有明文。
三、經查：聲請人主張之上開事實，業據其提出戶籍謄本3 份為
    證，堪信聲請人之主張為真實。查聲請人為未成年人鄭鼎騰
    、鄭卓高之法定代理人，且與鄭鼎騰、鄭卓高同為被繼承人
    鄭清標之繼承人，於辦理被繼承人鄭清標之遺產繼承分割事
    件時，與未成年人利益相反，且依民法第106條之規定，屬
    不得代理之情形，聲請人自不宜擔任未成年人鄭鼎騰、鄭卓
    高之代理人。本院審酌鄭寶貴為未成年人鄭鼎騰之姑姑，鄭
    清華為未成年人鄭卓高之叔叔，其等於聲請人所述辦理被繼
    承人鄭清標遺產繼承分割事件中，並非具利害關係之人，亦
    無不適或不宜擔任代理人之消極原因，復同意就辦理系爭遺
    產繼承分割事件擔任未成年人鄭鼎騰、鄭卓高之特別代理人
    ，有同意書2份在卷可稽，且未成年人鄭鼎騰、鄭卓高亦分
    別同意由鄭寶貴、鄭清華擔任其等之特別代理人（見本院
    100 年11月16日訊問筆錄），故本院認由鄭寶貴、鄭清華分
    別擔任未成年人鄭鼎騰、鄭卓高之特別代理人，應屬適當，
    爰分別選任鄭寶貴、鄭清華於如主文所示之事件為未成年人
    鄭鼎騰、鄭卓高之特別代理人。
四、依非訟事件法第131條之2第2項、第122條第3 項，裁定如主
    文。
中    華    民    國   100    年    11    月    25    日
                  家事法庭法  官  王美婷
以上正本係照原本作成。
如對本裁定抗告須於裁定送達後10日內向本院提出抗告狀，並繳
納抗告費新臺幣1,000元。
中    華    民    國   100    年    11    月    25    日
                          書記官  明祖斌